臺灣板橋地方法院刑事判決　　　　　　　96年度易字第1217號
公　訴　人　臺灣板橋地方法院檢察署檢察官
被　　　告　甲○○
上列被告因竊盜案件，經檢察官提起公訴（96年度偵字第4867號
），本院受理後被告為有罪之陳述，經改行簡式審判程序，判決
如下：
    主  文
甲○○攜帶兇器竊盜，累犯，處有期徒刑捌月。扣案之破壞剪壹
支沒收。
    事  實
一、甲○○前於民國91年間因施用毒品案件，經本院於91年5 月
    21日以91年度訴字第627 號就施用第一、二級毒品部分分別
    判處有期徒刑七月、四月，應執行有期徒刑十月，於91年6
    月17日確定，於92年11月10日縮刑期滿執行完畢；再於93年
    間犯竊盜罪，經本院於93年10月4 日以93年度簡字第4371號
    判處有期徒刑三月，於93年10月26日確定，於94年4 月4 日
    縮刑期滿執行完畢。繼於93年間因施用第一級毒品案件，經
    本院以93年度易字第532 號判處有期徒刑一年，再經臺灣高
    等法院以93年上訴字第2947號判決上訴駁回，復經最高法院
    以94年度臺上字第2017號判決上訴駁回，於94年5 月5 日確
    定；又於94年間因施用毒品案件，經本院於94年8 月18日以
    94年度訴字第464 號就施用第一、二級毒品部分分別判處有
    期徒刑七月、三月，應執行有期徒刑八月，於94年9 月8 日
    確定，上開兩案罪刑，嗣經本院以94年度聲字第2406號裁定
    應執行有期徒刑一年八月確定，經入監執行後於95年9 月22
    日縮短刑期假釋出監並付保護管束，嗣經撤銷假釋，又入監
    執行殘刑三月二十六日，現尚在執行中。猶不知悔改，復意
    圖為自己不法之所有，於96年2 月20日下午5 時許，攜帶其
    所有之客觀上對人之生命、身體、安全構成威脅，足供為兇
    器使用之破壞剪一支，趁人疏於注意大門未關之際，侵入臺
    北縣新莊市新生巷54巷1 樓（無故侵入住宅部分未據告訴）
    ，以上開破壞剪為工具，剪斷視訊線後，竊取乙○○所有而
    置放在客廳之32吋多媒體液晶顯示器一臺（價值新臺幣32,0
    00元），得手後旋騎乘車牌號碼RE2-686 號輕型機車逃逸。
    嗣於同日下午6 時許，經返家之乙○○發覺上開多媒體液晶
    顯示器遭竊報警處理，經警方調閱前址巷口附近監視器錄影
    帶後，循線於96年2 月20日晚上7 時30分許，在臺北縣新莊
    市○○路207 巷16號前查獲甲○○，並於上開機車置物箱內
    ，扣得其所有供竊盜所用之破壞剪一支，且經甲○○之同意
    帶同警方前往臺北縣新莊市○○路704 號，起獲上開竊得之
    多媒體液晶顯示器一臺。
二、案經臺北縣政府警察局新莊分局報請臺灣板橋地方法院檢察
    署檢察官偵查起訴，經本院改依簡式審判程序審理。
    理  由
一、上揭犯罪事實，業據被告甲○○於偵查及本院審理中均坦承
    不諱，核與被害人乙○○於警詢時之指訴相符，並有贓物認
    領保管單一件、監視錄影資料之翻拍畫面及現場查獲照片共
    九幀附卷可稽，又有被告所有供竊盜所用之破壞剪一支扣案
    可考，足認被告自白與事實相符，罪證明確，犯行洵堪認定
    。
二、查破壞剪係金屬製成，堅硬鈍重，客觀上足以用為實施強暴
    、脅迫或抵抗行為，而於人之生命、身體之安全，易生危險
    之器械，是為兇器。被告於上揭時、地行竊時，攜帶該等具
    有危險性之兇器為之，核其所為，係犯刑法第321 條第1 項
    第3 款之攜帶兇器加重竊盜罪。查被告前於91年間因施用毒
    品案件，經本院於91年5 月21日以91年度訴字第627 號就施
    用第一、二級毒品部分分別判處有期徒刑七月、四月，應執
    行有期徒刑十月，於91年6 月17日確定，於92年11月10日縮
    刑期滿執行完畢；再於93年間犯竊盜罪，經本院於93年10月
    4 日以93年度簡字第4371號判處有期徒刑三月，於93年10月
    26日確定，於94年4 月4 日縮刑期滿執行完畢，此有臺灣高
    等法院被告前案紀錄表附卷可按，其於有期徒刑執行完畢後
    五年內，故意再犯本案之罪，係屬累犯，應依刑法第47條第
    1 項之規定加重其刑。爰審酌被告年值青壯，不思正道取財
    ，貪慾圖便，苟且偷盜，犯罪所生危害非微，惟其於犯罪後
    尚能坦承犯行等一切情狀，量處如主文所示之刑，以示懲儆
    。
三、扣案之破壞剪一支，係被告所有且供犯罪所用之物，業經被
    告供認在卷，爰依刑法第38條第1 項第2 款規定，併予宣告
    沒收。
據上論斷，應依刑事訴訟法第273 條之1 第1 項、第299 條第1
項前段，刑法第321 條第1 項第3 款、第47條第1 項、第38條第
1 項第2 款 ，判決如主文。
本案經檢察官蔡元仕到庭執行職務
中　　華　　民　　國　　96　　年　　6 　　月　　12　　日
                  刑事第一庭    法　官  張江澤
以上正本證明與原本無異。
如不服本判決，應於送達後10日內，向本院提出上訴狀。
                                書記官　林怡秀
中　　華　　民　　國　　96　　年　　6 　　月　　12　　日
附錄本案論罪科刑法條全文：
刑法第321條
犯竊盜罪而有左列情形之一者，處六月以上、五年以下有期徒刑
：
一  於夜間侵入住宅或有人居住之建築物、船艦或隱匿其內而犯
    之者。
二  毀越門扇、牆垣或其他安全設備而犯之者。
三  攜帶兇器而犯之者。
四  結夥三人以上而犯之者。
五  乘火災、水災或其他災害之際而犯之者。
六  在車站或埠頭而犯之者。
前項之未遂犯罰之。
